臺灣臺北地方法院裁定
111年度北秩字第244號
移送機關    臺北市政府警察局中山分局

被移送人    蔡名坤





上列被移送人因違反社會秩序維護法案件，經移送機關以民國11
1年10月17日北市警中分刑字第1113056302號移送書移送審理，
本院裁定如下：
    主  文
蔡名坤於公務員依法執行職務時，以顯然不當之行動相加，尚未
達強暴脅迫或侮辱之程度，處罰鍰新臺幣參仟元。
    事實理由及證據
一、被移送人蔡名坤於下列時、地有違反社會秩序維護法之行為
    ：
  ㈠時間：民國111年10月15日17時25分許。
  ㈡地點：臺北市中山區龍江路298巷內。
  ㈢行為：台北市政府中山分局建國派出所警員葉于嘉於111年10
    月15日15至18時擔服交通違規執法取締勤務，於同日17時25
    分許，行經台北市○○區○○路000號前，見被移送人駕駛車號0
    000-00自用小客車逆向行駛龍江路上欲左轉至龍江路298巷
    內，警員葉于嘉遂鳴笛示警令被移送人停靠受檢，惟被移送
    人無停車之意並衝撞警用摩托車，致警用摩托車倒地。被移
    送人顯有以不當之行動相加，尚未達強暴脅迫或侮辱之程度
    ，致妨害公務。
二、被移送人雖否認有為違反社會秩序維護法之行為，辯稱其在
    車上沒聽到鳴警報器，是看到警察騎到我車旁比手勢示意路
    邊停車，但因被移送人妻子患有糖尿病及中風，被移送人欲
    至前方商店買飯給妻子食用，以免妻子昏倒，且伊有比手勢
    要停前面，車速很慢，且未感到有衝撞到警車，沒有妨礙公
    務之意云云。惟查，上揭事實，除有葉于嘉職務報告可佐外
    ，並經本院勘驗上開路口監視錄影光碟影像相符，遑論被移
    送人明知其於龍江路上有逆向違規情事，且已見到員警騎車
    至被移送人車旁並示意其路邊停車受檢，卻仍執意駕車往前
    致擦撞警用摩托車，故被移送人之非行應堪認定。
三、核被送移人所為，係違反社會秩序維護法第85條第1 款，於
    公務員依法執行職務時，以顯然不當之行動相加，尚未達強
    暴脅迫或侮辱之程度者。經查被移送人明知其已有逆向違規
    情事，並經員警示意路邊停車受檢，不僅未依警員指示停車
    ，竟仍強行駕車往前而擦撞警用摩托車，致摩托車倒地。爰
    審酌被移送人違反之手段、違反義務之程度、上開非行所生
    之危害，以及被移送人並無違反社會秩序維護法之前科等情
    ，量處如主文所示之罰鍰，以資懲儆。
四、依社會秩序維護法第45條第1 項、第85條第1 款，裁定如主
    文。　　
中　　華　　民　　國　　111 　年　　11　　月　　30　　日
                  臺灣臺北地方法院臺北簡易庭
                              法　官  李宜娟
以上正本係照原本作成。
如不服本裁定，得於裁定書送達之翌日起5日內，以書狀敘述理
由，向本庭提起抗告。
中　　華　　民　　國　　111 　年　　11　　月　　30　　日
                              書記官  官逸嫻